

# KABIR AHUMADA

# ANALISTA SISTEMAS & MONITOREO TI

kabir030994ahumada@gmail.com

in Kabir Ahumada Tenazoa

960764953

## RESUMEN

Bachiller en Ingeniería de Sistemas e Informática de la Universidad Tecnológica del Perú con 5 años de experiencia en Operaciones y Monitoreo TI. Especializado en la ejecución y monitoreo de procesos batch financieros, así como en la gestión de incidentes de Infraestructura Cloud y On-premise. Poseo sólidos conocimientos en análisis de Application Performance Monitoring (APM), Gestión de Incidentes y Servicios TI, coordinación con proveedores para asegurar la continuidad del negocio, incluyendo DRP y pases a producción. Estoy interesado en desarrollarme profesionalmente en el área de Cloud y DevOps. Destaco por mi capacidad para trabajar en equipo, comunicación efectiva y orientación a resultados.

## SKILLS

- AdaptabilidadAPM New Relic
- Observabilidad
- Comunicación
- Colaboración
- Trabajo en Equipo
- Proactividad
- Resolución de Problemas

# EXPERIENCIA LABORAL

# **NIUBIZ**

# Analista de Sistemas & Monitoreo TI | Abr 2022 - Presente

- Operé como Primer Nivel ante incidentes de Comunicación, Aplicación y Infraestructura (Cloud y On-premise). Análisis de métricas, trazas de error y logs en herramienta de observabilidad New Relic
- Realicé análisis de APM (Application Performance Monitoring) en New Relic. Configuré Alertas y creé Dashboards
- Monitoreé la red transaccional, red BackOffice y procesos batch financieros relacionados al Core del negocio (Niubiz y Vendemás) y asegurar el cumplimiento de los procesos operativos.
- Gestioné los diversos Incidentes P1 y P2 (24 x 7) abriendo salas War room y asegurando la participación de los diferentes actores internos y externos (Soporte, Torres y proveedores) para la resolución
- Monitoreé y analicé el tráfico de transacciones de todos los productos, nivel físico (POS) y nivel virtual (Comercio Electrónico)
- Monitoreé el tráfico de transacciones de billeteras digitales como Yape, Plin, BIM, Agora, Tarjeta W y etc.
- Participé en actividades de Contingencia tales como DRP o pases a producción que requieran apoyo de Monitoreo y validaciones

#### Logro

- Identifiqué y gestioné la depuración de notificaciones de alertamiento innecesarios en el buzón del área del NOC. Estado al 80%.
- Implementación de Sintéticos New Relic (Step Monitor y Scripted Browser) para validar la disponibilidad y login de las web y backoffice de Niubiz y Vendemás. Estado al 85%

## **GEPAE PERU**

Soporte de Soluciones Informáticas - Asignado a Niubiz | May 2021 - Abr 2022

Cargo en cliente: Analista de Monitoreo de Operaciones - Monitor NOC 24X7

División de Operaciones y Tecnología - Gerencia de Operaciones TI

- Monitoreé las diversas plataformas, periferias y procesos transaccionales de Niubiz y Vendemás
- Monitoreé las operaciones Transaccionales Multimarca y Billeteras Digitales
- Monitoreé y Gestioné los Incidentes TI de Infraestructura Cloud & On-premise
- Realicé análisis de APM (Application Performance Monitoring) en NEW RELIC

Logro: Participé en el inventario de URLs para ingresarlos a monitoreo de las web y servicios Niubiz e Vendemás. Estado al 98%

## **NTT DATA PERU**

Support and Operation Technician N1 - Asignado a Telefónica del Perú | Jul 2018-May 2021

Área: Procesamiento y Monitoreo TI - Datacenter Monterrico

Cargo en cliente: Operador de Procesamiento de Datos y Monitoreo TI 24X7

- Brindé Soporte TI a clientes: Niubiz (ex VisaNet Perú), Pagos de Servicios de Telefónica y Cámara de Compensación Electrónica
- Manejé el programa Edit Package VISA para los procesos de Intercambio Outgoing y Incoming
- Realicé escalamiento (Horizontal/Vertical) de Incidencias y Eventos TI
- Manejé la aplicación Remedy Service Desk
- Ejecuté y brindé seguimiento de procesos en Servidor Batch Linux.
- Ejecuté y brindé seguimiento de procesos en Servidores Transaccionales STRATUS.
- Coordiné la ejecución programada de Switchover en servidores Windows y Linux según trabajos programados
- Monitoreé las Operaciones Transaccionales Niubiz y Interbancarias de la CCE
- Realicé atención de solicitudes y requerimientos de Clientes finales al servicio
- Realicé Backups de los servicios y procesos de los clientes
- Monitoreé las BDs de Producción en la herramienta ORACLE Enterprise Manager Cloud Control 12c, con permisos nivel Operador

Logro: Logro: Propuse y coordiné con la jefatura de Ops TI y Soporte de aplicaciones el desarrollo de alertamiento para las conexiones transaccionales de payment facilitators de Niubiz. Estado al 100%

# EDUCACIÓN

# UTP Universidad Tecnológica del Perú

Ingeniería de Sistemas e Informática Bachiller • 2020- Jul 2023 Instituto Superior IDAT Computación e Informática Egresado • 2015–2018

## CERTIFICACIONES & CURSOS

Programa de Especialización en Desarrollo Back-end En proceso - IDAT

Full Stack Observability Practitioner Mayo 2023 - New Relic

AWS Cloud Quest: Cloud Practitioner Marzo 2023 - Amazon Web Services

Scrum Foundation Professional Certificate

Enero 2023 - CertiProf

NSE 1 & NSE 2 Network Security Associate Fortinet Certified Fundamentals in Cybersecurity

Noviembre 2022 - Fortinet

Curso: Especialista en Excel

Marzo 2023 - IDAT

**Curso: AZ- 900 AZURE FUNDAMENTALS** 

Enero 2021 - Intelligent Training

**Curso: AWS Certified Solutions Architect - Associate** 

Enero 2020 - OS ENTERPRISE

Curso: Cloud Computing Abril 2019 - Google Activate